【裁判字號】    96,訴,3561
【裁判日期】    970729
【裁判案由】    毒品危害防制條例
【裁判全文】
臺灣板橋地方法院刑事判決              96年度訴字第3561號
公  訴  人  臺灣板橋地方法院檢察署檢察官
被      告  丙○○
                    （現另案於臺灣臺北監獄臺北分監執行）
            乙○○
前二人共同
選任辯護人  沙洪律師
被      告  甲○○
選任辯護人  趙元昊律師
            許瑞榮律師
上列被告因毒品危害防制條例案件，經檢察官提起公訴（96年度
偵字第14443 號、第5393號、第20063 號），本院判決如下：
    主  文
丙○○販賣第一級毒品，累犯，處無期徒刑，褫奪公權終身；扣
案海洛因拾肆包（鑑餘淨重共計壹佰伍拾玖點捌公克）沒收
銷燬之；扣案上開毒品之外包裝袋拾肆只、電子磅秤貳台、研
磨機壹台、分裝袋、糖各壹包、提撥器肆支均沒收；販賣所得新
臺幣貳萬貳仟元沒收之，如全部或一部不能沒收時，以其財產抵
償之。又販賣第二級毒品，累犯，處有期徒刑捌年陸月。販賣所
得新臺幣陸萬捌仟元沒收之，如全部或一部不能沒收時，以其財
產抵償之。又持有第二級毒品，累犯，處有期徒刑陸月；扣案大
麻壹包（鑑餘毛重壹點伍公克）沒收銷燬之；扣案上開大麻之外
包裝袋壹只沒收。又未經許可，持有子彈，累犯，處有期徒刑陸
月，併科罰金新臺幣伍萬元，罰金如易服勞役，以新臺幣壹仟元
折算壹日；扣案制式子彈貳顆均沒收。主刑部分應執行無期徒刑
，併科罰金新臺幣伍萬元，罰金如易服勞役，以新臺幣壹仟元折
算壹日。
乙○○無罪。
甲○○持有第一級毒品，處有期徒刑年陸月。扣案海洛因貳包
（鑑餘淨重共計柒拾伍點貳公克）均沒收銷燬之。
    事  實
一、丙○○前因施用安非他命案件，經臺灣高等法院以83年度上
    訴字第5888號刑事判決判處有期徒刑十月確定。又因販賣安
    非他命及施用毒品案件，經本院以83年度訴字第1684號刑事
    判決分別判處有期徒刑五年六月、三年二月確定。及因違反
    藥事法案件，經本院以83年度訴字第2490號刑事判決判處有
    期徒刑三月確定。上開案件嗣經本院以85年度聲字第149 號
    裁定應執行刑為有期徒刑九年二月確定，先於民國88年4 月
    26日縮短刑期假釋出監，惟因其於假釋期間違反保護管束應
    遵守事項情節重大，該假釋遂經撤銷，殘刑有期徒刑三年六
    月又二十六日嗣於94年12月16日縮刑期滿執行完畢。
二、詎丙○○仍不知悔改，明知甲基安非他命係毒品危害防制條
    例第二條第一項所列之第二級毒品，未經許可不得販賣，竟
    基於意圖營利而販賣第二級毒品甲基安非他命之犯意，以其
    所持用0000000000門號行動電話與丁○○所持用0000000000
    門號行動電話聯繫後，先後於96年2 月26日夜間在臺北縣三
    重市○○路、重陽路口，及於同年3 月7 日夜間在臺北縣三
    重市光榮國中附近，各以新臺幣（下同）三萬四千元之價格
    ，販賣半兩之甲基安非他命予丁○○。
三、丙○○明知海洛因係毒品危害防制條例第二條第一項所列之
    第一級毒品，未經許可不得販賣，復基於意圖營利而販賣第
    一級毒品海洛因之犯意，先後於96年6 月13日、6 月20日，
    在其位於臺北市○○區○○路132 號1 樓之居所，各以一萬
    一千元之價格販賣半錢之海洛因予戊○○。
四、丙○○復明知大麻、制式子彈分別為毒品危害防制條例第二
    條第一項所列之第二級毒品，及槍砲彈藥刀械管制條例第四
    條第一項第二款所定之子彈，非經許可，不得持有。詎其竟
    基於持有第二級毒品大麻及制式子彈之犯意，於96年6 月22
    日下午4 時20分為警查獲前之不詳時間取得大麻一包（鑑餘
    毛重1.5 公克）、制式子彈五顆後，即無故持有之。
五、甲○○明知海洛因係毒品危害防制條例第二條第一項所列之
    第一級毒品，未經許可，不得持有，詎其於96年6 月20日、
    21日某時，在其當時位於臺北市○○○路○段127 號3 樓住
    處，受庚○○之託而代為保管海洛因二包（淨重共計75.2公
    克）後，即無故持有之。
六、嗣先經警方於96年3 月15日在臺北縣蘆洲市○○路204 號3
    樓之5 查獲丁○○，再於96年6 月22日下午4 時20分許，持
    搜索票前往臺北市○○區○○路132 號1 樓執行搜索，而當
    場查獲丙○○、乙○○、己○○、庚○○以及前來償付海洛
    因欠款之戊○○，並於客廳扣得已分裝之海洛因三十四包 (
    鑑餘淨重共計159.38公克、純度85.19 %)、甲基安非他命二
    包 (鑑餘毛重共計4.189 公克)、 大麻一包 (鑑餘毛重1.5
    公克)、 糖一包、安非他命吸食器二組、止血帶二條、分裝
    袋一包、提撥器四支、針筒二十四支、磅秤二台、研磨機一
    台、帳冊三本、電話聯絡單四張、具殺傷力之制式子彈五顆
    （其中三顆經鑑驗試射後業已滅失）等物。另再透過丙○○
    以其所使用之0000000000門號行動電話撥打甲○○所使用之
    0000000000號門行動電話要求甲○○前來，甲○○即攜上開
    海洛因二包前來而為警查獲。
七、案經臺北縣政府警察局移請臺灣板橋地方法院檢察署檢察官
    偵查暨上開檢察署檢察官主動偵查起訴。
    理  由
壹、證據能力部分：
一、按被告以外之人（含共同被告）於審判外之言詞或書面陳述
    ，除法律有規定者外，不得作為證據，刑事訴訟法第一百五
    十九條第一項定有明文。準此：
(一)證人己○○、戊○○、丁○○於警詢中之證述，就被告丙○○、乙○○而言，均屬被告以外之人於審判外之陳述，被告
    丙○○、乙○○於警詢中所為之陳述，就其餘共同被告而言
    ，亦屬被告以外之人於審判外之陳述，揆諸前揭法律規定，
    即均不得作為認定被告等人犯罪事實之證據。
(二)證人己○○於偵查中雖曾向檢察官證稱：被告甲○○係做海
    洛因買賣，外面知道他做買賣很大等語（參見96年度偵字第
    14443 號偵查卷第226 頁背面），然其亦當場表明係「聽說
    」而來，亦即前揭所述並非其親身所見聞之事實，僅係輾轉
    聽他人所轉述，性質上屬傳聞證據，自亦不得作為認定被告
    甲○○犯罪事實之證據。
(三)卷附0000000000、0000000000門號通訊監察譯文中，警員所
    自行加註之研判意見，並非被告等人實際於電話中所交談之
    內容，屬警員個人於審判外之陳述，揆諸前揭法律規定，亦
    不得作為認定被告三人犯罪事實之證據。
二、按被告以外之人於偵查中向檢察官所為之陳述，除顯有不可
    信之情況者外，得為證據，刑事訴訟法第一百五十九條之一
    第二項定有明文，此係因上開偵查中向檢察官所為之陳述雖
    仍為審判外之陳述，但立法者衡量刑事訴訟法規定檢察官代
    表國家偵查犯罪、實施公訴，依法有訊問被告、證人、鑑定
    人之權，且實務運作時，偵查中檢察官向被告以外之人所取
    得之陳述，原則上均能遵守法律規定，不致違法取供，其可
    信性極高，為兼顧理論與實務為由，而對「被告以外之人於
    偵查中向檢察官所為之陳述」，例外規定除有顯不可信之情
    況者外，得為證據。本件證人丁○○、己○○、戊○○及共
    同被告丙○○以證人身分在偵查中向檢察官所為之證述均經
    具結，且渠等於本院審理時均已到庭就先前於偵查中所為之
    證述供被告等人及辯護人詰問，揆諸司法院大法官會議釋字
    第五八二號解釋意旨，對於被告等人之詰問權已有所保障，
    即已合於法定程序。又渠等於偵查中既均經具結願負偽證罪
    之刑事責任，在證據能力方面亦可認渠等所為證述之真實性
    可獲初步之確保。準此，上開證人及共同被告丙○○以證人
    身分在偵查中向檢察官所為之證述，尚難認有「顯不可信」
    之情況，均有證據能力。
三、警詢自白部分：
(一)被告丙○○稱其製作警詢筆錄時毒癮發作，昏昏沈沈應訊，
    警詢供述並非出於任意性。而經本院當庭勘驗其警詢錄音帶
    結果，確實當時被告丙○○不斷打呵欠，且回答時十分含混
    不容易聽清楚，多為「對」之簡短回答，可徵被告丙○○辯
    稱其當時精神恍惚等情，應堪採信。是被告丙○○既係在疲
    勞狀態下接受警方訊問，依刑事訴訟法第一百五十六條第一
    項之規定，其警詢中之供述，即不得做為證據，檢察官亦當
    庭捨棄此項證據。
(二)被告乙○○雖亦辯稱其製作警詢筆錄時，亦在毒癮發作期間
    云云，然經本院當庭勘驗其警詢錄音帶結果，其製作警詢筆
    錄過程中全程係採一問一答方式製作筆錄，除錄音帶換面外
    ，全程連續錄音，警員語氣正常，國台語夾雜，被告乙○○
    精神狀況正常，聽不出有何異樣（參見本院97年4 月16日下
    午3 時40分準備程序筆錄第2 頁），並無其所稱係在毒癮發
    作或疲勞情況下接受警方訊問之情形。又雖被告乙○○於當
    日晚間8 時許製作第一次警詢筆錄時表示不願意接受夜間訊
    問，然其於夜間12時許再次製作筆錄時，業已明確同意夜間
    訊問，此據其於警詢筆錄（或警詢錄音帶）中陳述甚明，則
    此部分夜間訊問自無違法可言。至辯護人雖又認在被告乙○○質疑筆錄內容時，警方有以威嚇之語氣加以恐嚇，且未加
    修改（參見上開準備程序筆錄第12頁），然查被告乙○○於
    製作警詢筆錄過程中，係要求警方將筆錄記載為共同購買（
    參見上開準備程序筆錄第8 頁），而事實上警方於警詢筆錄
    中確有依被告乙○○所述將筆錄記載為「是他們跟丙○○共
    同購買毒品」等語（參見上開偵查卷第23頁），顯見並無辯
    護人所指之上開情形。而被告乙○○製作警詢筆錄時既能質
    疑筆錄內容，警員更依循其意思修改筆錄內容，亦可徵警員
    並未以疲勞訊問或其他不正方式製作警詢筆錄，被告乙○○
    於警詢中之供述當係出於其自由意志，具有任意性，自得做
    為證據。
(三)被告甲○○辯稱其警詢中所為之供述，遭受警員恐嚇，不具
    任意性云云，然經本院當庭勘驗其警詢錄音光碟結果，製作
    警詢筆錄過程全程錄音，採一問一答方式製作筆錄，一名警
    員詢問，一名警員打字，警員問答語氣正常，被告回答流暢
    正常（參見本院九十七年四月九日準備程序筆錄第二頁），
    並無其所稱遭到恐嚇之情形，是其警詢中之供述具有任意性
    ，得做為證據，應無疑義。至被告甲○○及辯護人另提及警
    詢筆錄記載似與其原意未合部分，本件其於警詢中之供述既
    經本院當庭勘驗而製作逐字筆錄，則關於其警詢之所述，自
    以本院勘驗時之筆錄記載較警詢筆錄完整，而應以本院之筆
    錄為據，併此敘明。
貳、認定被告等人犯罪事實之證據及理由：
一、被告丙○○販賣甲基安非他命予丁○○部分：
(一)訊據被告丙○○固坦承其與證人丁○○間有卷附0000000000
    門號行動電話通訊監察譯文所載之通話內容等事實，惟矢口
    否認有販賣第二級毒品之犯行。辯稱：其僅係與證人丁○○
    共同合資向綽號「阿良」之人購買安非他命，並非販賣予丁○○云云。
(二)查被告丙○○與證人丁○○間確有有卷附0000000000門號行
    動電話通訊監察譯文所載之通話內容等事實，業據其於偵查
    及本院審理中均供承不諱，核與證人丁○○於偵查及本院審
    理中所為之證述相符，並有上開門號行動電話通訊監察譯文
    一份在卷可按。經查：
  證人丁○○於96年2 月13日晚間8 時16分53秒以所持000000
    0000門號行動電話與被告丙○○所持0000000000門號行動電
    話之通話內容為：「
    丙○○：喂，阿偉喔，我阿道啦！
    丁○○：你現在才打來，你在哪裡？身上有沒有東西？
    丙○○：有啦。
        ：
    丙○○：你現在有欠是不是？
        ：
    丁○○：是有欠啦，但是錢不夠。
    丙○○：你自己看什麼時候啦，我等你。」
    （參見96年度偵字第7670號偵查卷第27、28頁之通訊監察譯
    文）。
    此部分之通話內容，證人丁○○於偵查中業已明確證稱係被
    告丙○○打電話問伊是否有欠安非他命等語（參見上開偵查
    卷第139 頁）。
  證人丁○○於96年2 月26日晚間8 時38分3 秒以所持000000
    0000門號行動電話與被告丙○○所持0000000000門號行動電
    話之通話內容為：「
    丁○○：我上次跟你問的男生的，現在怎樣？
    丙○○：喔，有啦。
    丁○○：已經拿回來了是不是，價錢跟你說的一樣是不是？
    丙○○：對。
    丁○○：好，我跟他說看看。」
    同日晚間9時1分46秒兩人之通話內容為：「
    丙○○：好，他已經決定了是不是？
    丁○○：他要一半，一半多少錢？
    丙○○：一半三萬四呀。
    丁○○：好，我跟他說。」
    （參見上開偵查卷第29頁）。
    證人丁○○於偵查中就此部分通話內容明確證稱通話內容中
    之「男生」係指安非他命，伊向丙○○再次確認價錢後，與
    小佩（即施佩君）合資一人一半，並於當晚開車載施佩君至
    臺北縣三重市○○路、重陽路口碰面，施佩君在車上等，伊
    下車與騎機車前來之被告丙○○交易，伊給被告丙○○三萬
    四千元，被告丙○○即交予伊共計半兩之安非他命兩包等語
    （參見上開偵查卷第140 頁）。
  證人丁○○於96年2 月28日晚間10時15分55秒以所持000000
    0000門號行動電話與被告丙○○所持0000000000門號行動電
    話之通話內容為：「
    丁○○：你男生的還有沒有？就是我之前拿兩個半個的那種
            ？
    丙○○：沒有那麼多了。
    丁○○：一個半個有沒有？
    丙○○：也沒有那麼多，四分之一有啦。
    丁○○：他要半個啦。
    丙○○：半個，沒有那麼多。」
    於96年3月1日凌晨1時48分25秒雙方之通話內容為：「
    丁○○：你半個沒有了喔？
    丙○○：沒有。
    丁○○：哭么，人家要半個耶。
    丙○○：你跟他說沒有了，現在不好調，你問他看四分之一
            要不要？
    丁○○：四分之一喔，你要算多少？」
    於同日晚間10時13分7秒雙方之通話內容為：「
    丙○○：現在都欠很難調的到，所以我說看四分之一要不要
            。
    丁○○：我前幾天已經跟人家說好半個了，錢也收了，現在
            剩四分之一我不知道怎麼跟人家交代。
    丙○○：現在很難調的到，我不騙你，我這四分之一也是硬
            跟人家調的。」
    （參見上開偵查卷第30、31頁）。
    證人丁○○於偵查中就此部分通話內容明確證稱上開通話內
    容係伊向被告丙○○問安非他命，其實是伊自己本身要買的
    ，只是伊不想讓被告丙○○知悉是伊要拿的，而這次伊確實
    有過去談，但因為伊錢不夠，所以沒拿成等語（參見上開偵
    查卷第140 頁）。
  證人丁○○於96年3 月7 日晚間8 時5 分47秒以所持000000
    0000門號行動電話與被告丙○○所持0000000000門號行動電
    話之通話內容為：「
    丁○○：有沒有半個，半個多少？
    丙○○：硬的喔？
    丁○○：對呀。
    丙○○：34。
    丁○○：現在有是不是？
    丙○○：還沒有啦，要等一下。
    丁○○：你昨天跟我說有，哭么！現在怎麼辦？要多久才有
            ？
    丙○○：如果有了我馬上跟你說。
    丁○○：你昨天跟我說這一兩天馬上有。
    丙○○：我也是要跟人家調呀，我昨天跟你說的時候你又不
            快一點，好啦，我調調看有沒有。」
    於同日晚間8時21分41秒雙方之通話內容為：「
    丙○○：喂！有了啦，
    丁○○：有了喔，那我等一下過去。
    丙○○：你快一點喔，我跟你說你到光榮國中門口。
    丁○○：我先等人家拿錢過來。
    丙○○：那你再趕什麼，手腳快一點。
    丁○○：好，我馬上叫人拿錢過來。
    丙○○：光榮國中門口喔。
    丁○○：好。」
    （參見上開偵查卷第133、134頁）。
    證人丁○○於偵查中就此部分通話內容明確證稱通話內容中
    之「硬的」係指安非他命，「半個」是半兩，「34」是三萬
    四千元，伊向被告丙○○拿三萬四千元的安非他命，雙方約
    在光榮國中交易，有拿成，當場交錢交貨等語（參見上開偵
    查卷第140 、141 頁）。
  被告丙○○於偵查與本院審理中亦均坦承上開通話內容係有
    關買賣安非他命（僅係辯稱共同合資向阿良購買），偵查中
    並供稱96年2 月26日確實有與丁○○在三重市碰面，同年3
    月7 日亦確實有相約在光榮國中碰面等語（參見96年度偵字
    第14443 號偵查卷第158 、159 頁），核與證人丁○○前述
    所證相符。又證人丁○○於上開期間確有甲基安非他命之習
    慣，除據其於偵查及本院審理中證述甚明外，其於96年3 月
    15日為警查獲後所採尿液經送臺灣檢驗科技股份有限公司鑑
    定後，確實呈甲基安非他命類陽性反應等情，亦有上開公司
    96年3 月27日編號CH/2007/30734 號濫用藥物尿液檢驗報告
    、偵辦毒品案件尿液代碼對照表各一份附卷可稽，足認其確
    有購買甲基安非他命之需求。而證人丁○○為警查獲時所扣
    得之甲基安非他命十二包（毛重共計7.75公克），經送上開
    公司鑑定後，亦確實含有甲基安非他命成分乙節，並有上開
    公司96年3 月27日編號CH/2007/30729 號濫用藥物檢驗報告
    一份在卷可按，其於本院審理中復證稱上開扣案甲基安非他
    命十二包即係自被告丙○○處所拿取（參見本院97年5 月21
    日審判筆錄第14頁），均足認證人丁○○前述證稱係向被告
    丙○○購買安非他命兩次等情，應屬有據，堪以採信。
(三)被告丙○○雖辯稱係與證人丁○○合資向綽號「阿良」之人
    購買安非他命，證人丁○○嗣於本院審理中亦改口附和此節
    。然依前述通訊監察譯文所示通話內容可知，均係證人丁○○與被告丙○○間直接交涉買賣安非他命之事宜，其中證人
    丁○○多次詢問被告丙○○是否有足夠數量之安非他命，並
    曾詢問：「身上有沒有東西？」、「已經拿回來了是不是？
    」，被告丙○○除覆稱身上有東西外，亦屢次覆稱：「現在
    很難調的到，我不騙你，我這四分之一也是硬跟人家調的。
    」、「我也是要跟人家調呀，…好啦，我調調看有沒有。」
    等向他人調貨之內容，此均顯見證人丁○○係直接向被告丙○○交易安非他命，而非共同向他人購買無疑，當以證人丁○○前揭於偵查中所為之證述較符合渠等之通話內容。況且
    渠等在本院審理中對於合資購買之時間，證人丁○○稱是96
    年3 月1 日該次，被告丙○○則稱係同年月7 日晚間，證人
    丁○○稱買完後係伊開車載施佩君回蘆洲住處，被告丙○○
    騎機車尾隨在後，被告丙○○則稱係其騎機車載證人丁○○
    到蘆洲住處（參見上開本院審判筆錄第13、18、20頁），兩
    人所述互不相符，且渠等於本院審理中均稱僅有一起去向「
    阿良」購買一次，亦與前述被告丙○○於偵查中所為之供述
    有所出入，可徵渠等於本院審理中所述當係臨訟卸責之詞，
    尚難採信。
(四)本案雖因被告丙○○否認販賣甲基安非他命予丁○○之犯行
    ，而無法知悉其此部分販入甲基安非他命之成本，致無從確
    知其中之差價為何。惟一般民眾普遍認知非法交易毒品，向
    為政府查禁森嚴且重罰不貸，衡諸常情，倘非有利可圖，絕
    無平白甘冒被重罰之高度風險之理，從而，舉凡有償交易，
    除足反證其確另基於某種非圖利本意之關係外，通常尚難因
    無法查悉其買進、賣出之差價，而諉無營利之意思，或阻卻
    販賣犯行之追訴（最高法院87年度台上字第3164號判決意旨
    參照）。何況依前所述，被告丙○○交付毒品時尚須另外約
    在他處見面，並向他人調取毒品，則其花費如此之時間、精
    力及冒遭警方查獲之風險之目的，乃在於從中賺取差價牟利
    ，至為灼然。據此，本案被告先後二次以三萬四千元之販賣
    甲基安非他命各半兩予證人丁○○之犯行，事證明確，堪以
    認定。
二、扣案物品及被告丙○○持有大麻、制式子彈部分
(一)訊據被告丙○○固坦承上開時、地為警查獲時，在其住處搜
    出上開扣案物品等事實，惟矢口否認扣案物品為其所有，及
    持有扣案大麻、制式子彈之犯行，辯稱：扣案物品並非其所
    有，伊僅係借住於上開臺北市○○區○○路之址，上開物品
    乃係庚○○所有云云。
(二)查被告丙○○於上開時、地為警查獲時係居住於臺北市○○
    區○○路之址，而當日警方於該處扣得海洛因三十四包 (鑑
    餘淨重共計159.38公克、純度85.19 %)、甲基安非他命二包
     (鑑餘毛重共計4.189 公克)、 大麻一包 (鑑餘毛重1.5 公
    克)、 糖一包、分裝袋一包、提撥器四支、磅秤二台、研磨
    機一台、制式子彈五顆等物之事實，為被告丙○○所供承不
    諱，並有現場照片二十五幀附卷可稽及前揭物品扣案可資佐
    證。其中扣案毒品經送鑑定結果，確實各含有海洛因、甲基
    安非他命及大麻成分等情，亦有法務部調查局96年7 月28日
    調科壹字第09623057630 號鑑定書、臺灣檢驗科技股份有限
    公司96年7 月4 日編號CH/2007/61047 、CH/2007/61048 號
    濫用藥物檢驗報告各一份在卷可按。扣案制式子彈五顆經送
    內政部警政署刑事警察局鑑定結果為：「伍顆，認均係口徑
    9mm 制式子彈，採樣顆試射，均可擊發，認具殺傷力。」
    乙節，復有刑事警察局96年7 月31日刑鑑字第0960095799號
    槍彈鑑定書一份在卷可參，是此部分之事實堪以認定，合先
    敘明。
(三)被告丙○○於96年6 月23日偵查中業已坦承除海洛因為其與
    庚○○等人所有之外，安非他命、大麻及其他物品均為其所
    有或持有（參見96年度偵字第14443 號偵查卷第124 、125
    頁），雖其嗣後更易前詞，辯稱係庚○○示意要伊承認，且
    警方搜索票中所指明之對象係伊，伊方擔下云云。然查：證
    人庚○○於本院審理中業已否認此節，且依被告丙○○於上
    開偵查中所述觀之，其若有意替庚○○擔下責任，又何以供
    稱部分海洛因亦為庚○○所有？扣案槍彈部分，被告丙○○
    亦知辯稱係綽號「黑鱉」之人交給伊（參見上開偵查卷第
    125 頁），此均可見被告丙○○該次應訊時尚知避重就輕，
    且並無完全替庚○○擔下責任之情形，是其在此情形下，猶
    坦承扣案部分海洛因，及扣案甲基安非他命及大麻、制式子
    彈及其餘分裝袋、糖、研磨機、提撥器等物品為其所有或持
    有，自堪採信。
(四)據此，被告丙○○持有上開大麻、制式子彈之犯行，事證明
    確，均堪認定。另上開臺北市○○區○○路之址乃係被告丙○○與庚○○所共同居住，此為被告丙○○所自承，而上開
    扣案物品係在客廳所搜出乙節，除據警方載明於警詢筆錄外
    ，並據證人己○○於本院審理中證述甚詳，而客廳乃係共用
    之場所，並非私人之房間，上開物品既在客廳查獲，則到場
    搜索之警方，自無從確知扣案物品之實際所有人為何，僅居
    住於該處之被告丙○○及庚○○二人最為清楚，是被告丙○○另聲請傳喚查獲警員陳秋中等人到庭就此部分作證，核無
    必要，爰不予傳喚，附此敘明。
三、被告丙○○販賣海洛因予戊○○部分：
(一)訊據被告丙○○固坦承認識證人戊○○，惟矢口否認有販賣
    海洛因予戊○○之犯行，辯稱戊○○係為掩護庚○○，方會
    如此指證伊，係庚○○販賣予戊○○，伊並沒有販賣毒品予
    戊○○云云。
(二)查證人戊○○於96年6 月13日、20日兩次以一萬一千元之價
    格向被告丙○○購買半錢海洛因之事實，業據其於偵查及本
    院審理中證述甚詳，所述互核大致相符，且其於同年月22日
    一同為警查獲後所採尿液經送臺灣檢驗科技股份有限公司鑑
    定後，確實呈鴉片類（嗎啡）陽性反應等情，並有上開公司
    96年7 月4 日編號CH/2007/61044 號濫用藥物檢物尿液檢驗
    報告、偵辦毒品案件尿液代碼對照表各一份附卷可稽，亦足
    認其確有購買海洛因之需求。復按一般販毒者多會摻入部分
    葡萄糖至純度較高之海洛因中一併販售，除因施用純度太高
    之海洛因容易導致身體不適甚或暴斃之考量外，最主要之考
    量乃是降低單包成本，以俾經濟不寬裕者可以購買，並可因
    稀釋比例不同而加大從中賺取之差價。換言之，一般施用毒
    品者本身所購入者本即為摻有葡萄糖之海洛因，實無再自行
    研磨葡萄糖摻入海洛因之必要，惟本案竟於被告丙○○之住
    處查獲研磨機一台、糖一包，及純度高達85.19%之大量海洛
    因三十四包 (鑑餘淨重共計159.38公克），其於偵查中復供
    承扣案糖一包就是用來「洗」（即摻入稀釋）海洛因之用（
    參見上開偵查卷第125 頁），顯見被告丙○○有販賣海洛因
    予他人之能力及設備，亦足徵證人戊○○前揭所證，可信度
    甚高。
(三)被告丙○○雖稱證人戊○○係為袒護庚○○方為如此證述云
    云。然查渠等與庚○○一同為警方查獲後，證人戊○○並未
    於警詢筆錄中指證有向被告丙○○或庚○○購買海洛因之情
    事，自無袒護庚○○之必要，且其於96年8 月28日偵查中之
    所以會證述上情，乃係因證人己○○於96年8 月23日偵查中
    業已提及此節（參見上開偵查卷第227 頁背面、第228 頁）
    ，方為檢察官傳喚到案。而當時證人己○○亦僅提及被告丙○○，並未敘及此部分與庚○○有關，亦可見證人戊○○所
    證，實與庚○○並無關連，被告丙○○此部分所辯，即非可
    採。
(四)至被告丙○○雖辯稱販賣海洛因予戊○○者乃係庚○○云云
    ，然證人戊○○於本院審理中業已明確證稱，雖然庚○○及
    被告丙○○均曾拿過海洛因予伊，但伊係找阿道即被告丙○○，亦係以電話聯絡被告丙○○等語（參見上開本院審判筆
    錄第34、35頁），可徵不論被告丙○○係單獨或與庚○○一
    同販賣，證人戊○○欲購買時係以被告丙○○為對象甚明。
    而證人戊○○於偵查中證稱其96年6 月13日第一次購買時因
    不知道地方，故係先約在榮民總醫院見面，被告丙○○即派
    人來接伊至上開臺北市○○區○○路住處等語（參見上開偵
    查卷第235 頁），證人己○○於本院審理中亦證稱當日係伊
    去接證人戊○○，並指出當時戊○○係駕駛BMW 牌自小客車
    ，且為證人戊○○當庭確認無誤，而證人己○○即明確證稱
    係被告丙○○要伊去接證人戊○○，此亦顯見證人戊○○購
    買海洛因之直接對象乃係被告丙○○，當無疑義。
(五)又此部分雖亦因被告丙○○否認販賣海洛因予戊○○之犯行
    ，而無法知悉其此部分販入海洛因之成本，致無從確知其中
    之差價為何。惟依前所述，其所持有者乃為純度高達85.19%
    之海洛因，直接供人施用之可能性甚微，並有稀釋所用之糖
    及研磨器，則其乃係將海洛因摻糖稀釋後售予他人，並從中
    賺取差價牟利，亦甚灼然。據此，被告丙○○先後二次以一
    萬一千元之價格販賣各半錢海洛因予戊○○之犯行，事證明
    確，堪以認定。
四、被告甲○○部分：
    訊據被告甲○○對其受託持有扣案海洛因二包之事實業於本
    院審理中坦承不諱，其案發當時確係持上開海洛因二包到場
    乙節，亦據同案被告丙○○以證人身分於本院審理中證述甚
    詳，並有該海洛因二包（鑑餘淨重共計75.2公克）扣案可資
    佐證。上開海洛因經送法務部調查局鑑定結果，確實含有海
    洛因成分乙節，復有該局96年7 月28日調科壹字第09623057
    620 號鑑定書一紙在卷可按，足認其上開不利於己之自白與
    事實相符。據此，本案被告甲○○持有第一級海洛因之犯行
    ，事證明確，堪以認定。
、論罪科刑部分：
(一)核被告丙○○所為，係犯毒品危害防制條例第四條第一項之
    販賣第一級毒品罪、同條第二項之販賣第二級毒品罪，第十
    一條第二項之持有第二級毒品大麻罪及槍砲彈藥刀械管制條
    例第十二條第四項之未經許可持有子彈罪。被告甲○○所為
    ，則係犯毒品危害防制條例第十一條第一項之持有第一級毒
    品罪。被告丙○○販賣前持有各該海洛因、甲基安非他命之
    低度行為，為其販賣第一級毒品、第二級毒品之高度行為所
    吸收，均不另論罪。復按刑事法若干犯罪行為態樣，本質上
    原具有反覆、延續實行之特徵，立法時既予特別歸類，定為
    犯罪構成要件之行為要素，則行為人基於概括之犯意，在密
    切接近之一定時、地持續實行之複次行為，倘依社會通念，
    於客觀上認為符合一個反覆、延續性之行為觀念者，於刑法
    評價上，即應僅成立一罪，俾免有重複評價、刑度超過罪責
    與不法內涵之疑慮；學理上所稱「集合犯」之職業性、營業
    性或收集性等具有重複特質之犯罪均屬之，例如經營、從事
    業務、收集、販賣、製造、散布等行為概念者是（參照最高
    法院95年度臺上字第1079號、95年度臺上字第4686號判決意
    旨）。準此，被告丙○○基於營利之意圖，於密接之時、地
    先後為本件多次販賣海洛因及甲基安非他命之行為，顯各係
    基於同一之販賣犯意為之，並具有不斷反覆實施之特性，屬
    集合犯行為，自僅應各論以一罪。又被告甲○○所持有之海
    洛因二包淨重共計達75.2公克，已逾行政院依毒品危害防制
    條例第八條第六項、第十一條第四項所公布轉讓持有毒品加
    重其刑之數量標準第二條第一項第一款所定之淨重五公克標
    準，應依上開條例第十一條第四項之規定加重其刑至二分之
    一。至被告丙○○所犯上開各罪間，犯意各別，行為互殊，
    應予分論併罰。
(二)公訴意旨雖認被告甲○○於上開時、地攜帶前揭海洛因二包
    到場之目的係在於販賣予被告丙○○，然查：
  依被告丙○○於偵查中所述，其當時僅在電話中告知被告甲○○：「大胖（即甲○○之綽號），你過來一趟。」等語（
    參見上開偵查卷第125 頁），至於其要被告甲○○到場之原
    因為何，被告甲○○本身所理解之到場原因為何，並無法從
    上開簡短之「你過來一趟」此句話中得知。況一般販賣較大
    量之毒品者，由於交易金額頗高，通常雙方均會十分謹慎小
    心，且因通常係買家要向賣家調貨，及賣家需提防遭買家黑
    吃黑搶走毒品之緣故，多為買家至賣家處交易或另約在他處
    交易，殊少有賣家單身一人直接送到買家住處，讓自己身處
    險境之情況。本件被告甲○○雖持上開數量不斐之海洛因二
    包到場，然於電話中被告丙○○並未告知數量及價金，被告
    甲○○更係隻身一人到場，揆諸前揭說明，實與一般交易大
    額毒品之情形迥異，在無其他證據佐證之下，顯難逕認被告
    甲○○到場之目的即在販賣該二包海洛因予被告丙○○，毋
    寧如被告甲○○所稱，係庚○○或被告丙○○二人先前所寄
    放，故被告甲○○在接獲電話後，不需確認數量、價錢，亦
    無庸擔憂隻身涉險之風險，而至該處交還予被告丙○○，較
    符常情。
  至扣案之海洛因二包雖淨重達75.2公克，純度亦有90.93%之
    高，然依被告甲○○所述，其前僅在被告丙○○處以香菸施
    用海洛因一口，被告丙○○亦證稱當時被告甲○○稱吸了之
    後稱怎麼這麼暈等語（參見上開偵查卷第162 頁），被告甲○○此次為警查獲後所採尿液亦程鴉片類（嗎啡）陰性反應
    ，有臺灣檢驗科技股份有限公司96年7 月4 日編號CH/2007/
    61043 號濫用藥物檢物尿液檢驗報告、偵辦毒品案件尿液代
    碼對照表各一份附卷可稽，亦可徵被告甲○○並非慣習施用
    海洛因之人，75.2公克之海洛因以市價而言，固屬甚高，但
    純以重量而言，尚不到0.1 公斤，是被告甲○○是否瞭解該
    海洛因之真正重量，是否以肉眼即可知悉該海洛因之純度甚
    高，並非無疑。況當時居住於臺北市○○路之址之庚○○及
    被告丙○○、乙○○等人均有施用海洛因之習慣，業據渠等
    於偵查及本院審理中供述或證述甚詳，並有渠等此次為警查
    獲後之驗尿報告各一份在卷可按，則以三人施用之頻率觀之
    ，若非知悉該二包海洛因之純度，75.2公克亦非顯不相當之
    數量，被告甲○○未必知悉該二包海洛因極可能係供被告丙○○販賣予他人之用，是尚難以被告甲○○持有上開重量、
    純度之海洛因，即認其目的在於販賣予被告丙○○，或其與
    被告丙○○等人，具有將該二包海洛因販賣予他人之犯意聯
    絡、行為分擔，至為灼然。
  被告甲○○之警詢筆錄中，雖曾提及被告丙○○向伊購買毒
    品，然經本院當庭勘驗被告甲○○警詢錄音光碟結果，可知
    被告甲○○自始均表示僅係拿扣案海洛因二包借予被告丙○○，並未直接承認有販賣毒品予被告丙○○之事實（參見本
    院96年4 月9 日準備程序筆錄第5 、6 頁），之後警員並未
    明確向被告甲○○確認究竟係「拿」或「借」或「賣」，即
    逕行詢問被告丙○○係何時向被告甲○○「購買」海洛因等
    問題，而被告甲○○之前並無有罪前科，有其臺灣高等法院
    被告前案紀錄表一份在卷可按，製作警詢筆錄之次數不多，
    猝然為警方逮捕並在夜間10時許應訊時，是否能清楚分辨警
    員上開「誘導式」之問題而回答，並非無疑。之間警員亦無
    以開導式之言語勸誘被告甲○○認罪，則被告甲○○何以會
    從原先之「借」海洛因予被告丙○○，轉為販賣海洛因，實
    有疑義，不能排除其係在未完全明瞭警方問題之情形下回答
    之可能性，是由其應訊之前後內容觀之，尚難以此即逕認其
    於警詢中業已坦承有販賣海洛因予被告丙○○之犯行。
  此外，被告丙○○警詢中及證人己○○偵查中不利於被告甲○○之陳述均無證據能力，業如前述。準此，本件尚難僅因
    被告丙○○要求被告甲○○到場及所持有海洛因之重量、純
    度，暨被告甲○○語焉不詳之警詢供述，即謂被告甲○○有
    將該二包海洛因販賣予被告丙○○之犯行，或係基於共同販
    賣予他人之意思，而代庚○○或被告丙○○持有保管該二包
    海洛因，即難認其有公訴意旨所指之販賣第一級毒品海洛因
    犯行。惟公訴意旨係基於被告甲○○持有該二包海洛因到場
    之事實而認其犯有上開罪名，是就被告甲○○持有毒品之事
    實而言，基本事實同一，為起訴效力所及，本院爰就此變更
    起訴法條為毒品危害防制條例第十一條第一項之持有第一級
    毒品罪，併此敘明。
(三)被告丙○○前因施用安非他命案件，經臺灣高等法院以83年
    度上訴字第5888號刑事判決判處有期徒刑十月確定；又因販
    賣安非他命及施用毒品案件，經本院以83年度訴字第1684號
    刑事判決分別判處有期徒刑五年六月、三年二月確定；及因
    違反藥事法案件，經本院以83年度訴字第2490號刑事判決判
    處有期徒刑三月確定。上開案件嗣並經本院以85年度聲字第
    149 號裁定應執行有期徒刑九年二月確定，先於88年4 月26
    日縮短刑期假釋出監，惟因其於假釋期間違反保護管束應遵
    守事項情節重大，該假釋遂經撤銷，殘刑有期徒刑三年六月
    又二十六日嗣於94年12月16日縮刑期滿執行完畢乙節，有臺
    灣高等法院前案紀錄表各一份在卷可按。其受有期徒刑執行
    完畢後五年內，故意再為本件有期徒刑以上之各罪，均為累
    犯，除所犯販賣第一級毒品罪為死刑及無期徒刑之罪，依刑
    法第六十四條第一項、第六十五條第一項之規定不得加重外
    ，其餘所犯各罪，均應依刑法第四十七條第一項之規定，各
    加重其刑至二分之一。
(四)本院爰審酌被告丙○○有上開多項前科，素行不佳，被告甲○○則無前科，素行尚可，有臺灣高等法院被告前案紀錄表
    各一份在卷可按，被告丙○○犯罪之動機在於貪圖不法利益
    、販賣毒品對國民健康及社會治安之危害甚深，兼衡其販賣
    之數量、次數及為警查獲時，仍持有純度達85.19%之海洛因
    共計159.38公克之多，被告甲○○所持有之海洛因亦有75.2
    公克，純度達90.93%，情節重大，暨被告丙○○犯後猶否認
    犯行，被告甲○○則坦承此部分犯行等一切情狀，分別量處
    如主文所示之刑，及諭知罰金部分易服勞役之折算標準，以
    資懲儆。被告丙○○部分併依刑法第五十一條第四款前段之
    規定，其所受無期徒刑及有期徒刑之宣告刑部分，僅應執行
    無期徒刑，不執行他刑。另就被告丙○○上開宣告無期徒刑
    部分，同時依刑法第三十七條第一項之規定宣告褫奪公權終
    身。
(五)沒收部分：
  扣案被告丙○○部分之海洛因三十四包 (鑑餘淨重共計159.
    38公克)， 係屬查獲之第一級毒品，除檢驗用罄部分外，均
    應依毒品危害防制條例第十八條第一項前段之規定，併予宣
    告沒收銷燬之。上開毒品共計三十四包均係以塑膠袋盛裝，
    該塑膠袋之外包裝既係用於包裹毒品，防其裸露、潮濕，便
    於攜帶，可與毒品分離，自係供被告丙○○為本案販賣第一
    級毒品犯行所用之物；又扣案電子磅秤二台、研磨機一台、
    分裝袋及糖各一包、提撥器四支等物，係屬被告丙○○販賣
    第一級毒品時用以秤重（電子磅秤）、分裝（分裝袋及提撥
    器）、研磨添加葡萄糖至海洛因內（研磨機及糖）所用，亦
    屬被告丙○○為本案販賣第一級毒品犯行所用之物，且為其
    所有，爰就此部分均依毒品危害防制條例第十九條第一項前
    段之規定併予宣告沒收。
  被告丙○○販賣海洛因予戊○○部分之所得為二萬二千元，
    販賣甲基安非他命予丁○○部分之犯罪所得則為六萬八千元
    ，業如前述，分屬其犯販賣第一級、第二級毒品罪犯罪所得
    之物，均應依毒品危害防制條例第十九條第一項之規定宣告
    沒收，如全部或一部不能沒收時，以其財產抵償之。
  扣案被告甲○○部分之海洛因二包（鑑餘淨重共計75.2公克
    ）及被告丙○○部分之大麻一包 (鑑餘毛重1.5 公克)， 亦
    屬查獲之第一級、第二級毒品，除檢驗用罄部分外，亦應依
    毒品危害防制條例第十八條第一項前段之規定，併予宣告沒
    收銷燬之。上開毒品共計三包均係以塑膠袋盛裝，該塑膠袋
    之外包裝既係用於包裹毒品，防其裸露、潮濕，便於攜帶，
    可與毒品分離，自係供渠等為上開持有第一級、第二級毒品
    犯行所用之物，其中大麻部分為被告丙○○所有，業如前述
    ，即應依刑法第三十八條第一項第二款之規定宣告沒收。至
    被告甲○○所持有海洛因既係他人所託，上開毒品之外包裝
    袋即非其所有之物，與刑法第三十八條第三項之規定尚有未
    合，爰不併予宣告沒收。
  扣案之制式子彈五顆，均具殺傷力，有前揭鑑定報告書在卷
    可按，屬違禁物，除其中三顆經鑑驗試射後業已滅失外，所
    餘二顆制式子彈均應依刑法第三十八條第一項第一款之規定
    宣告沒收。
  扣案被告丙○○部分之甲基安非他命二包 (鑑餘毛重共計4.
    189 公克）數量尚非甚多，被告丙○○本人亦有施用甲基安
    非他命之犯行，有其此次為警查獲後之驗尿報告一份在卷可
    按，且此次為警查獲時間，距離其先前於96年3 月間販賣甲
    基安非他命予丁○○之犯行，已有三月之久，尚難認上開甲
    基安非他命與扣案電子磅秤、研磨機、分裝袋、糖、提撥器
    等物，與其上開販賣甲基安非他命予丁○○之犯行間有所關
    聯。其餘扣案之安非他命吸食器二組、止血帶二條、針筒二
    十四支等物，均係施用毒品所用之物，與被告丙○○所犯販
    賣第一級、第二級毒品之犯行間，顯亦無直接關連。另扣案
    之帳冊三本、電話聯絡單四張等物，被告丙○○稱係紀錄賭
    債所用，亦無證據證明與本案其所為販賣毒品犯行間有何關
    聯，是此部分爰均不諭知沒收，併此敘明。
肆、被告丙○○被訴95年12月間販賣海洛因部分：
(一)公訴意旨另以：被告丙○○基於意圖營利而販賣第一級毒品
    之犯意，先於95年12月間某日，在不詳地點以不詳價格向姓
    名年籍不詳之人販入第一級毒品海洛因七包（其中六包共計
    淨重40.40 公克、純度42.82%，另一包淨重8.37公克，純度
    0.5%），擬販賣予不特定人牟利。嗣於同年12月24日晚間9
    時50分許，為警在臺北縣三重市○○街16號前查獲，並扣得
    上開海洛因七包等物，因認被告丙○○此部分所為，係涉犯
    毒品危害防制條例第四條第一項之販賣第一級毒品罪等語。
(二)按犯罪事實應依證據認定之，無證據不得認定犯罪事實；又
    不能證明被告犯罪者，應諭知無罪之判決，刑事訴訟法第一
    百五十四條第二項、第三百零一條條第一項分別定有明文。
    次按認定犯罪事實所憑之證據，雖不以直接證據為限，間接
    證據亦包括在內，然而無論直接證據或間接證據，其為訴訟
    上之證明，須於通常一般人均不致有所懷疑，而得確信其為
    真實之程度者，始得據為有罪之認定，倘其證明尚未達到此
    一程度，而有合理之懷疑存在時，即難遽採為不利被告之認
    定，最高法院88年度台上字第954 號判決意旨可資參照。
(三)公訴意旨認被告丙○○此部分涉有販賣第一級毒品犯行，無
    非係以其為警查獲時持有上開淨重達48.77 公克，其中六包
    純度達42.82 公克之海洛因為其主要論據。訊據被告丙○○
    堅決否認有此部分販賣第一級毒品之犯行，辯稱其持有上開
    海洛因之目的係供己施用等語。經查：
  被告丙○○此次為警查獲時為警扣得上開海洛因七包之事實
    ，為其所供承不諱，並有現場照片六幀附卷可稽及上開海洛
    因七包扣案可資佐證。而該七包海洛因經送鑑定結果，確實
    含有海洛因成分，其中六包淨重共計40.4公克，純度42.82%
    ，另一包淨重8.37公克，純度為0.5%乙節，並有法務部調查
    局96年1 月26日調科壹字第09623007200 號鑑定書一紙在卷
    可按，是此部分之事實固堪認定，合先敘明。
  然被告丙○○平日有施用海洛因之行為，業據其供述甚明，
    而其此次及前揭於96年6 月22日為警查獲後所採尿液，經送
    鑑定後確均呈鴉片類（嗎啡）陽性反應等情，亦有其驗尿報
    告各一份在卷可參，足認其確有長期施用海洛因之習慣，亦
    堪認定。
  而扣案海洛因七包中，扣除純度僅有0.5%極微量之海洛因一
    包外，餘六包之淨重為40.4公克，純度42.82 固屬不低，但
    亦非極高，則若被告丙○○施用之數量、頻率較高，且會分
    予同有施用海洛因習慣之女友即同案被告乙○○，則以上開
    數量而言，尚非不可能僅供其與女友自行施用。此外，復查
    無其他證據證明被告丙○○確有將該海洛因販賣予他人之犯
    意，對其持有該海洛因之目的是否在於販賣他人抑或僅係供
    己及女友施用，猶有合理之懷疑，即應為有利於被告丙○○
    之認定，即不能僅因其持有較多數量之海洛因，即認其必係
    基於販賣之目的而販入或持有，當無疑義。準此，此部分不
    能證明被告丙○○犯罪，本應就此部分諭知無罪，惟公訴意
    旨認被告丙○○此部分被訴販賣第一級毒品罪部分若成立犯
    罪，與其前揭經本院論罪科刑之販賣第一級毒品罪間，有集
    合犯之包括一罪關係，本院爰就此部分不另為無罪判決之諭
    知，附此敘明。
伍、被告丙○○、乙○○被訴共同販賣安非他命予「扁兄」等人
    部分：
(一)公訴意旨另以：被告丙○○、乙○○基於意圖營利而共同販
    賣第二級毒品甲基安非他命之犯意聯絡，透過0000000000門
    號行動電話作為聯絡工具，以如附表所示之時間及聯絡方式
    ，販賣甲基安非他命予真實姓名年籍不詳、綽號「扁兄」、
    「小雯」及「阿明」之人，因認渠等此部分所為，均係涉犯
    毒品危害防制條例第四條第二項之販賣第二級毒品罪等語。
(二)公訴意旨認被告丙○○、乙○○二人涉有此部分販賣第二級
    毒品犯行，係以卷附如附表所示0000000000門號行動電話之
    通訊監察譯文、被告丙○○、乙○○二人坦承有此部分之通
    話內容，且係與安非他命有關之供述，為其主要論據。訊據
    被告丙○○、乙○○二人固坦承有上開通話內容，惟均堅決
    否認有販賣第二級毒品甲基安非他命予綽號「扁兄」等人之
    犯行。均辯稱：上開通話內容乃係被告丙○○與綽號「扁兄
    」等人合購毒品之通話內容，並非販賣甲基安非他命予「扁
    兄」等人；被告乙○○另辯稱，伊接到電話後，即持由被告
    丙○○接聽，伊亦未代為交付毒品，其並未與被告丙○○共
    同販賣甲基安非他命等語。
(三)依卷附卷附0000000000門號行動電話通訊監察譯文所載：
  公訴意旨所指96年5 月31日晚間9 時19分34秒、9 時32分34
    秒兩通與綽號「扁兄」（音譯）者所持0000000000門號行動
    電話之通話內容中，僅知綽號「扁兄」之人手中沒有毒品，
    要求阿道即被告丙○○快一點，並告知其一樣在五樓那裡等
    語，其中被告乙○○僅覆稱：「好。」等語。之後被告丙○○告知要出門了，「扁兄」告知在「一樣」的地方，伊會等
    被告丙○○等語（參見上開偵查卷第88頁）。是由此部分之
    通話內容，僅能得知「扁兄」因已無毒品，故急著找被告丙○○，並催被告丙○○快一點到某處會合，至於其係急著找
    被告丙○○購買毒品，抑或係如被告丙○○所辯，係急著一
    同合資去購買毒品，並無從由上開通話內容中確知。
  公訴意旨所指96年6 月10日凌晨3 時5 分32秒、3 時24分33
    秒兩通與綽號「小雯」者所持0000000000門號行動電話之通
    話內容中（參見上開偵查卷第91至93頁），被告乙○○一接
    到電話後，即轉由被告丙○○接聽，是此部分之通話內容即
    難認與被告乙○○有關。且此兩通通話內容中，僅係「小雯
    」向被告丙○○詢問其男友「育霖」（音譯）向被告丙○○
    拿毒品時，有無經過稀釋，並要被告丙○○不要再給「育霖
    」，「小雯」要自己向被告丙○○「接」貨，及討論「育霖
    」欠債之問題。其中並未提及毒品種類、價錢及數量，亦未
    提及交貨時間、地點，則被告丙○○之後是否果有販賣安非
    他命予「小雯」之犯行，實難由此部分之通路內容之得知。
  公訴意旨所指96年6 月13日下午5 時20分20秒、5 時29分4
    秒及5 時33分44秒三通與綽號「阿明」（音譯）者所持0000
    000000門號行動電話之通話，均係被告乙○○與「阿明」之
    通話（參見上開偵查卷第82、83頁），而通話內容中，僅知
    其與「阿明」約在三民國中見面，因找不到對方，改在加油
    站見面。至於渠等見面之目的，係在交付安非他命並收取價
    金，抑或係如被告丙○○、乙○○二人所辯，係碰面向「阿
    明」拿錢後，共同合資至桃園找藥頭「阿基」購買安非他命
    （參見上開偵查卷第128 、129 頁），實難由上開通話內容
    中確知。
(四)是由上開通話內容及被告丙○○、乙○○二人之供述觀之，
    僅能知悉被告二人與「扁兄」等人係在聯絡與毒品有關之事
    宜，至於被告丙○○究係與「扁兄」、「阿明」合資購買毒
    品，或係直接販賣予渠等，以及被告丙○○究竟有無販賣或
    交付毒品予「小雯」，由上開通話內容中，並無法確知。而
    被告乙○○於警詢中之供述，經本院當庭勘驗警詢錄音帶結
    果，亦迭次強調係渠等與被告丙○○共同出資由被告丙○○
    出面購買毒品，是其於警詢中之供述亦不足為不利於渠等之
    認定。據此，本案就被告丙○○、乙○○是否確有販賣第二
    級毒品予「扁兄」等人，抑或僅係合資購買，猶有合理之懷
    疑，依罪疑為有利於被告之原則，即應為有利於被告丙○○
    、乙○○二人之認定。此外，復查無其他積極證據可資證明
    被告丙○○、乙○○二人確有公訴意旨此部分所指之販賣第
    二級毒品犯行，不能證明渠等二人此部分犯罪，自應就被告
    乙○○部分為無罪判決之諭知。至被告丙○○部分，雖本亦
    應就此部分諭知無罪，惟公訴意旨認被告丙○○此部分被訴
    販賣第二級毒品罪部分若成立犯罪，與其前揭經本院論罪科
    刑之販賣第二級毒品罪間，有集合犯之包括一罪關係，本院
    爰就此部分不另為無罪判決之諭知，併此敘明。
陸、被告乙○○被訴共同販賣海洛因予戊○○部分：
(一)公訴意旨另以：被告乙○○就前揭被告丙○○販賣海洛因予
    戊○○部分之販行，與被告丙○○間有犯意聯絡，而於96年
    6月13日、6月20日先後二次共同販賣海洛因予戊○○，因認
    被告乙○○此部分所為，係涉犯毒品危害防制條例第四條第
    一項之販賣第一級毒品罪等語。
(二)公訴意旨認被告乙○○與被告丙○○共同販賣海洛因予戊○○，係以渠等以被告乙○○所持用之0000000000門號行動電
    話作為聯絡工具，及證人戊○○證稱交易時被告乙○○均在
    場為其主要論據。訊據被告乙○○堅決否認有與被告丙○○
    共同販賣海洛因予戊○○之犯行，辯稱伊根本未販賣海洛因
    等語。
(三)經查證人戊○○於偵查及本院審理中均未證稱其係撥打0000
    000000門號行動電話向被告丙○○聯絡購買海洛因之事宜，
    且依證人戊○○於偵查及本院審理中所證，其均係直接向被
    告丙○○購買毒品，當時被告乙○○縱使在場，亦不見其有
    何施以助力之行為，不能僅因其係被告丙○○之女友，即謂
    其必與被告丙○○間就此有犯意聯絡甚明。此外，復查無其
    他積極證據足認被告乙○○此部分有公訴意旨所指共同販賣
    海洛因予戊○○之犯行，自不能僅因其交易當時在場，即逕
    認其與被告丙○○間具有犯意聯絡或行為分擔。據此，此部
    分既不能證明被告乙○○犯罪，自亦應就此部分為其無罪判
    決之諭知。
據上論斷，應依刑事訴訟法第二百九十九條第一項前段、第三百
條、第三百零一條第一項，毒品危害防制條例第四條第一項、第
二項、第十一條第一項、第二項、第四項、第十八條第一項前段
、第十九條第一項，槍砲彈藥刀械管制條例第十二條第四項、刑
法第十一條前段、第四十七條第一項、第五十一條第四款、第四
十二條第三項、第三十七條第一項、第三十八條第一項第一款、
第二款，判決如主文。
本案經檢察官吳宗光到庭執行職務。
中    華    民    國    97    年    7     月    29    日
                  刑事第十七庭審判長法  官 李幼妃
                                    法  官 鄭燕璘
                                    法  官 張紹省
以上正本證明與原本無異。
如不服本判決，應於收受送達後十日內向本院提出上訴書狀，其
未敘述上訴之理由者並應於提起上訴後十日內向本院補提理由書
                                    書記官 周雅玲
中    華    民    國    97    年    8     月    12    日
附錄本案論罪科刑所用法條全文：
毒品危害防制條例第四條第一、二項
製造、運輸、販賣第一級毒品者，處死刑或無期徒刑；處無期徒
刑者，得併科新臺幣一千萬元以下罰金。
製造、運輸、販賣第二級毒品者，處無期徒刑或七年以上有期徒
刑，得併科新臺幣七百萬元以下罰金。
毒品危害防制條例第十一條
持有第一級毒品者，處三年以下有期徒刑、拘役或新臺幣五萬元
以下罰金。
持有第二級毒品者，處二年以下有期徒刑、拘役或新臺幣三萬元
以下罰金。
持有專供製造或施用第一、二級毒品之器具者，處一年以下有期
徒刑、拘役或新臺幣一萬元以下罰金。
持有毒品達一定數量者，加重其刑至二分之一，其標準由行政院
定之。
槍砲彈藥刀械管制條例第十二條第四項
未經許可，持有、寄藏或意圖販賣而陳列子彈者，處五年以下有
期徒刑，併科新臺幣三百萬元以下罰金。
附表：
  ┌────────┬──────────┬────────┐
  │    時    間    │   聯絡方式         │   販賣情形     │
  ├────────┼──────────┼────────┤
  │96年5月31日21時 │丙○○、潘巧淩以0922│潘巧淩、丙○○共│
  │19分34秒、21時32│286186號行動電話與「│同販賣甲基安非他│
  │分34秒          │扁兄」所使用之098967│命予「扁兄」，並│
  │                │4962號行動電話聯繫。│完成交易。      │
  ├────────┼──────────┼────────┤
  │96年6月10日3時5 │丙○○、潘巧淩以0922│潘巧淩、丙○○共│
  │分32秒、3時24分 │286186號行動電話與「│同販賣甲基安非他│
  │33秒            │小雯」所使用之096128│命予「小雯」，並│
  │                │7250號行動電話聯繫。│完成交易。      │
  ├────────┼──────────┼────────┤
  │96年6月13日17時 │丙○○、潘巧淩以0922│潘巧淩、丙○○於│
  │20分20秒、17時29│286186號行動電話與「│96年6月13日，與 │
  │分5秒           │阿明」所使用之092744│「阿明」約在臺北│
  │                │5133號行動電話聯繫。│縣蘆洲市三民國中│
  │                │                    │附近交易甲基安非│
  │                │                    │他命。          │
  └────────┴──────────┴────────┘


司法院資訊處製作；財團法人民間司法改革基金會備份。
